【裁判字號】    99,聲,66
【裁判日期】    990430
【裁判案由】    停止執行
【裁判全文】
臺灣臺南地方法院民事裁定       99年度聲字第66號
聲  請  人  乙○○
相  對  人  丙○○
            昌寶企業股份有限公司
法定代理人  甲○○
上列當事人間聲請停止執行事件，本院裁定如下：
    主  文
聲請人供擔保新臺幣壹萬陸仟陸佰陸拾柒元後，本院九十八年度
司執字第四０五六六號返還房屋強制執行事件，就附表編號7所
示SAURER繡花機權之強制執行程序，於本院九十九年度訴字第二
七九號確認機器所有權存在之訴事件判決確定或和解、撤回前應
暫予停止。
    理  由
一、按有回復原狀之聲請，或提起再審或異議之訴，或對於和解
    為繼續審判之請求，或提起宣告調解無效之訴，撤銷調解之
    訴，或對於許可強制執行之裁定提起抗告時，法院因必要情
    形，或依聲請定相當並確實之擔保，得為停止強制執行之裁
    定，強制執行法第18條第2項定有明文。次按強制執行法第
    18條第2項規定，所謂必要情形，係由法院就回復原狀之聲
    請，或再審之訴，或異議之訴，在法律上是否顯無理由，以
    及如不停止執行，將來是否難於回復執行前之狀態等各情形
    予以斟酌，依職權自由裁量定之。依此規定，只須當事人提
    起異議之訴，在該異議之訴確定前，法院如認有必要，得依
    職權為停止執行之裁定；其在當事人願供擔保，聲請停止強
    制執行時，法院亦非不得依其聲請，定相當並確實之擔保，
    為停止強制執行之裁定。至該異議之訴實體上有無理由，則
    非法院於裁定停止強制執行時應予審酌之事項（最高法院93
    年度臺抗字第723號裁定意旨參照）。再按債務人本於停止
    執行裁定所供之擔保，係以擔保債權人因債務人聲請停止強
    制執行不當可能遭受之損害得獲賠償為目的，故法院於裁定
    停止強制執行時，就擔保金額與債權人因停止強制執行不當
    可能遭受之損害間之關聯，自應斟酌該債權人因停止執行可
    能遭受之損害，以為衡量之標準，非以標的物之價值或債權
    額為依據。債權人因停止執行所受之損害，包括債權人未能
    即時受償或利用該標的物所受之損害額，或其因另供擔保強
    制執行所受之損害（最高法院86年度臺抗字第442號、87 年
    度臺抗字第529號、91年度臺抗字第429號及92年度臺抗字第
    480號裁定意旨參照）。
二、本件聲請意旨略以：執行債權人丙○○與執行債務人昌寶企
    業股份有限公司間本院98年度司執字第40566號返還房屋強
    制執行事件，聲請人主張相對人不得對其財產即附表編號7
    所示SAURER繡花機強制執行，故向本院提起99年度訴字第
    279號第三人異議之訴，請求確認如附表編號7所示SAURER繡
    花機係聲請人所有及本院98年度司執字第40566號就如附表
    編號7所示SAURER繡花機所為之拍賣強制執行程序無效，為
    此聲請人願供擔保，爰請求裁定前揭就聲請人所有財產之強
    制執行程序，於本院99年度訴字第279號確認機器所有權存
    在之訴確定前停止執行等語。
三、經查：
（一）本件聲明人以其對相對人丙○○聲請本院98年度司執字第
      40566號執行事件之強制執行程序，提起第三人異議之訴
      為由，聲請裁定停止上開執行事件之強制執行程序等情，
      業經本院依職權調閱該執行卷宗及本院現以99年度訴字第
      279號受理聲請人所提出之第三人異議之訴卷宗資料，審
      核無誤，依前開強制執行法第18條第2項規定，聲請人就
      本院98年度司執字第40566號強制執行事件，聲請停止該
      執行事件之強制執行程序，為有理由，應予准許。
（二）本院審酌相對人請求強制執行之債權總額為新臺幣（下同
      ）1,140,000元及相關利息及違約金，而上開經相對人聲
      請強制執行之動產，經本院民事執行處囑託台灣統華產物
      鑑定有限公司估價後，如附表編號7所示SAURER繡花機價
      值為100,000元，有台灣統華產物鑑定有限公司98年7月21
      日統華鑑字第980701號函附動產價格鑑定報告書附於上開
      強制執行事件卷宗可參。若計算相對人前揭聲請強制執行
      所主張之本金及利息，已逾上開聲請強制執行之動產經產
      物鑑定公司所估計之價值。是相對人因停止執行而未能即
      時經由拍賣上開動產受償之資金應為100,000元，其可能
      因無法運用該筆資金而發生相當於利息之損失，應依法定
      利率即週年利率百分之5計算較為客觀，且不受利率波動
      之影響。又聲請人所提出之確認機器所有權存在之訴，其
      訴訟標的金額為520,00 0元，未逾民事訴訟法第466條第1
      項、第3項所定金額，故屬不得上訴第三審，依據司法院
      頒布之各級法院辦案期限實施要點所定民事通常訴訟程序
      辦案期限第一審為1年4個月、第二審為2年，共計3年4個
      月。是以本件如准予停止執行，相對人於上述期間將受有
      因遲延受償之利息損害，依前揭標準計算結果，聲請人應
      提供之擔保金額以16,667元為適當【計算式：100,000元
      ×5%×（3＋4/12）年＝16,667元，四捨五入】。爰酌定
      如上擔保金額，裁定如主文所示。
四、據上論結，聲請人之聲請為有理由，依強制執行法第18條第
    2 項，裁定如主文。
中    華    民    國    99    年    4    月    30    日
                  民事第二庭    法  官  田玉芬
以上正本係照原本作成
如對本裁定抗告，應於收受裁定正本送達後10日內向本院提出抗
告狀，並繳納抗告裁判費新台幣1,000元整。
中    華    民    國    99    年    4     月    30    日
                                書記官  劉紀君

司法院資訊處製作；財團法人民間司法改革基金會備份。
